宣示判決筆錄
原      告  富邦產物保險股份有限公司

法定代理人  賴榮崇  
訴訟代理人  朱純伶  
被      告  李家騏  


上列當事人間111年度中小字第1766號請求侵權行為損害賠償（
交通）事件，於中華民國111年5月25日上午10時整在臺灣臺中地
方法院臺中簡易庭宣示判決，出席職員如下：
    法      官  林筱涵
    書  記  官  張峻偉
朗讀案由。
法官朗讀主文宣示判決如下：
    主      文
被告應給付原告新臺幣貳萬壹仟捌佰柒拾捌元，及自民國一一一
年五月六日起至清償日止，按週年利率百分之五計算之利息。
訴訟費用新臺幣壹仟元由被告負擔。
本判決得假執行。
    事實及理由之要領
一、原告主張：被告於民國109年6月8日17時31分許，駕駛車牌
    號碼0000-00號自用曳引車，行經臺中市○區○○街0號前，因
    未注意車前狀態及酒後駕車，碰撞原告所承保、訴外人沈育
    龍所駕駛，且為訴外人何姿瑩所有之車牌號碼000-0000號自
    用小客車（下稱系爭車輛），致系爭車輛受損，修復費用共
    計新臺幣（下同）36,360元（含鈑金費用7,007元、烤漆費
    用12,813元、零件費用16,540元），而系爭車輛受損部分業
    由原告依保險契約予以理賠。為此，爰依保險法第53條之規
    定及侵權行為之法律關係，請求被告賠償上開零件折舊後之
    修復費用21,878元，並聲明：被告應給付原告21,878元，及
    自起訴狀繕本送達翌日起至清償日止，按週年利率百分之5
    計算之利息。
二、上開原告主張之事實，業據其提出行車執照、道路交通事故
    當事人登記聯單、初步分析研判表【記載被告有未注意車前
    狀態及酒後駕車之肇事原因、沈育龍則尚未發現肇事因素】
    、現場圖、汽（機）車險理賠申請書、車損照片、估價單、
    電子發票證明聯為證，並經本院向臺中市政府警察局第二分
    局調取本件交通事故之道路交通事故現場圖、調查報告表、
    調查筆錄、酒精測定紀錄表、違反道路交通管理事件通知單
    、補充資料表、初步分析研判表、現場照片核閱無誤。被告
    已於相當時期受合法之通知，而於言詞辯論期日不到場，亦
    未提出準備書狀爭執，依民事訴訟法第436條之23準用第436
    條第2項適用第280條第3項、第1項之規定，視同自認。從而
    ，原告依保險法第53條之規定及侵權行為之法律關係，請求
    被告給付零件折舊後之修復費用21,878元（即鈑金費用7,00
    7元、烤漆費用12,813元、零件費用2,058元），及自起訴狀
    繕本送達翌日即111年5月6日起（見本院卷第53頁送達證書
    ）至清償日止，按週年利率百分之5計算之利息，為有理由
    ，應予准許。
三、訴訟費用負擔及假執行宣告之依據：民事訴訟法第78條、第
    436條之19第1項、第436條之20。
　
民事訴訟法第436條之24第2項：
對於本判決之上訴，非以違背法令為理由，不得為之。
如對本判決上訴，須於判決送達後20日內向本院提出上訴狀，並
須表明原判決所違背之法令及其具體內容與依訴訟資料可認為原
判決有違背法令之具體事實之上訴理由（均須按他造當事人之人
數附繕本）。
中　　華　　民　　國　　111 　年　　5 　　月　　25　　日
                  臺灣臺中地方法院臺中簡易庭
                                  法  官  林筱涵
                                  書記官  張峻偉
以上正本證明與原本無異。
中　　華　　民　　國　　111 　年　　5 　　月　　25　　日
                                  書記官  張峻偉